臺北高等行政法院裁定
110年度交上字第314號
上  訴  人  鍾嘉軒                                    
被 上訴 人  新北市政府交通事件裁決處
代  表  人  李忠台（處長）
上列當事人間交通裁決事件，上訴人於中華民國110年9月10日臺
灣新北地方法院110年度交字第283號行政訴訟判決，提起上訴，
本院裁定如下：
　　主  文
上訴駁回。
上訴審訴訟費用新臺幣柒佰伍拾元由上訴人負擔。
　　理  由
一、按對於交通裁決事件之判決提起上訴，非以其違背法令為理
    由，不得為之，且應於上訴理由中表明原判決所違背之法令
    及其具體內容之事由，或表明依訴訟資料可認為原判決有違
    背法令之具體事實之事由，行政訴訟法第237條之9第2項準
    用第235條第2項及第236條之1規定甚明。是對於地方法院交
    通裁決事件之判決上訴，非以其違背法令，且於上訴理由中
    表明上開事由之一者，即屬不應准許，自應認為不合法而駁
    回之。
二、上訴人於民國109年11月5日19時8分許，駕駛車牌號碼000-0
    00號普通重型機車（下稱系爭機車）沿新北市○○區○○路0段0
    00巷左轉往○○路0段方向行駛時，適有訴外人張郡廷步行往○
    ○路0段000巷而到達上訴人左轉之路口，斯時上訴人騎乘系
    爭機車於左轉彎之際（後方外送箱）不慎擦撞張郡廷，致張
    郡廷因而受有腹壁挫傷之傷害。詎上訴人於事故發生後，未
    採取必要之救護措施及處置，即逕行駛離，嗣張郡廷自行報
    案並前往就醫驗傷，經新北市政府警察局三重分局永福派出
    所警員調查後認上訴人有「汽車駕駛人駕駛汽車肇事致人受
    傷而逃逸」之違規事實，遂於同日填製新北市政府警察局新
    北警交字第C15854237號舉發違反道路交通管理事件通知單
    舉發，並移送被上訴人處理。被上訴人審認上訴人有上開違
    規事實，乃依道路交通管理處罰條例第62條第4項（前段）
    及違反道路交通管理事件統一裁罰基準表等規定，以110年3
    月16日新北裁催字第48-C15854237號違反道路交通管理事件
    裁決書，裁處上訴人罰鍰新臺幣（下同）6,000元，吊銷駕
    駛執照(含3年內不得考領駕駛執照)；並記載本案經臺灣新
    北地方檢察署檢察官110年度偵字第707號緩起訴處分，緩起
    訴期間為1年，向公庫支付1萬元，違規罰鍰免予繳納等情。
    上訴人不服，提起行政訴訟，經原判決駁回上訴人之訴後，
    提起本件上訴。
三、上訴人對原判決提起上訴，主張略以：道路交通管理處罰條
    例第62條第4項前段駕駛人肇事致人受傷而逃逸之規定，解
    釋上應與未依規定處置而「單純駛離現場之行為」有所區別
    。「單純駛離」係指肇事者主觀上或認受傷之人無大礙而離
    去，或因係受害人之過失而逕自離去等等各種情事。「逃逸
    」則係指肇事者除客觀上有駛離之行為外，主觀上尚有故意
    逃避同條第3項法定義務及責任之惡意，而不及於因過失而
    逕自離去之情形。本件上訴人雖確實有與訴外人張郡廷擦身
    而過之情況，於擦身而過時上訴人雖未熄火但有立即停下查
    看張郡廷之情況，並於對視確認張郡廷應無受傷後方才離去
    。而依張郡廷於案發日穿著外套、被擦撞時並無大叫或發出
    聲響、被擦撞時並無任何人倒地等情況，足認一般情況下任
    何人均會認為張郡廷並未受有任何傷害結果，故而上訴人方
    才離去，實難認上訴人確有故意逃逸而違反道路交通管理處
    罰條例第62條第4項之規定。原審漏未審酌上開情況，遽認
    上訴人有肇事後故意逃逸之情形，顯有判決不備理由之違法
    云云。經查，原判決已敘明上訴人於上開時地騎乘系爭機車
    肇事後，已當場知悉擦撞訴外人張郡廷之事實；並就上訴人
    確有肇事致人受傷而逃逸之故意一節，詳予論斷，因認上訴
    人確有「汽車駕駛人駕駛汽車肇事致人受傷而逃逸」之違規
    行為等情在案。上訴意旨所陳，無非係就原審取捨證據、認
    定事實之職權行使，指摘為不當；及以其主觀見解，就原審
    所為論斷或指駁不採者，仍執陳詞爭議，泛指有判決不備理
    由之違誤，尚難認已具體說明原判決有何違背法令之情形。
    依首開規定及說明，應認其上訴為不合法。
四、結論：本件上訴為不合法，應予駁回，裁定如主文。
中　　華　　民　　國　　111 　年　　8 　　月　　31　　日
   　　　　　　　   臺北高等行政法院第三庭
                              審判長法  官　 高愈杰
                          　　      法  官　 孫萍萍
                                    法  官　 李君豪
上為正本係照原本作成。
不得抗告。
中　　華　　民　　國　　111 　年　　8 　　月　　31　　日
                                    書記官   樓琬蓉